---
title: "Rapport d'analyse d'enquete en sante publique"
author: "Joseph ATEBA, Data Scientist"
date: "`r format(Sys.time(), '%d/%m/%Y')`"
output:
  html_document:
    toc: true
    toc_float: true
    theme: flatly
    df_print: paged
  pdf_document:
    toc: true
    number_sections: true
---

```{r setup, include=FALSE}
knitr::opts_chunk$set(echo = FALSE, warning = FALSE, message = FALSE, fig.width = 8, fig.height = 5)
if (!requireNamespace("readr", quietly = TRUE)) install.packages("readr", repos = "https://cloud.r-project.org")
library(dplyr)
library(ggplot2)
library(knitr)

# Modules internes du projet
source("R/data_cleaning.R")
source("R/descriptive_analysis.R")
source("R/regression.R")
source("R/tests_avances.R")
source("R/survival.R")
source("R/report_generation.R")
```

# Objectif

Ce rapport presente une analyse complete du jeu de donnees d'enquete en sante
publique charge dans le tableau de bord. Il couvre la qualite des donnees, la
statistique descriptive, l'analyse bivariee, la regression logistique et les
tests statistiques.

```{r chargement}
donnees <- charger_csv("data/nhanes_survey.csv")
```

# Vue d'ensemble

```{r resume}
q <- resume_qualite(donnees)
tibble::tibble(
  Indicateur = c("Observations", "Variables", "Cellules manquantes",
                 "Taux de manquant (%)", "Lignes dupliquees", "Colonnes completes"),
  Valeur = c(q$n_lignes, q$n_colonnes, q$cellules_manquantes,
             q$pct_manquant_global, q$lignes_doublons, q$colonnes_completes)
) |> kable()
```

# Statistiques descriptives

## Variables quantitatives

```{r desc_continu}
tableau_descriptif_continu(donnees) |> head(20) |> kable()
```

## Variables qualitatives

```{r desc_discret}
d <- tableau_descriptif_discret(donnees)
if (!is.null(d)) {
  d |> select(Variable, Modalite, Effectif, Pourcentage) |> head(30) |> kable()
}
```

# Analyse bivariee

```{r bivarie}
test_chi2(donnees, "hypertension", "current_smoker")$conclusion
```

# Regression logistique

```{r regression}
m <- ajuster_logistique(donnees, "hypertension",
                        c("RIDAGEYR", "RIAGENDR", "BMXBMI", "current_smoker"))
if (is.null(m$erreur)) {
  tableau_coefficients(m$modele) |> kable()
  pseudo_r2(m$modele)
}
```

# Tests statistiques

```{r tests}
test_moyennes(donnees, "BMXBMI", "hypertension")$interpretation
```

# Limites

- Les associations sont observationnelles, sans conclusion causale.
- Les poids et le plan de sondage complexe ne sont pas pris en compte.
- Les tests multiples ne sont pas corriges dans cette version.

\newpage

*Rapport produit pour le Public Health Survey Analytics Dashboard.*

**Auteur :** Joseph ATEBA, Data Scientist
**Contact :** atebajoseph047@gmail.com | +237 670 211 522
